【裁判字號】    94,上易,2314
【裁判日期】    950310
【裁判案由】    竊盜
【裁判全文】
臺灣高等法院刑事判決                94年度上易字第2314號
上  訴  人  台灣桃園地方法院檢察署檢察官
被      告  乙○○
                    （另案在臺灣臺北監獄臺北分監執行中）
上列上訴人因被告竊盜案件，不服臺灣桃園地方法院93年度易字
第1163號，中華民國94年11月22日第一審判決（起訴案號：臺灣
桃園地方法院檢察署93年度偵字第14270號；併案案號：同署93
年度偵字第18740號），提起上訴，及移送併案審理（臺灣桃園
地方法院檢察署94年度偵字第21638號），本院判決如下：
    主  文
上訴駁回。
    事實及理由
一、本案經本院審理結果，認第一審以被告乙○○犯刑法第321
    條第1項第3款之攜帶兇器竊盜罪，判處有期徒刑1年2月，
    認事用法及量刑均無不當，應予維持，並引用第一審判決書
    記載之事實、證據及理由（如附件）。
二、檢察官上訴及併辦意旨（臺灣桃園地方法院檢察署94年度偵
    字第21638號）略以：被告乙○○於民國93年月11日上午9時
    許，持客觀上可為凶器之玻璃切割器、一字起子、鉗子、電
    鑽、鑽頭等物，至桃園縣八德市○○路2號「三元宮」，竊
    取保險箱即功德箱一只，因認被告此部分犯行與起訴部分具
    有連續犯及牽連犯關係，屬於裁判上一罪，為法律上之同一
    案件。惟訊據被告堅決否併案之犯行，辯稱：其僅受託叫堆
    高機，並未參與竊取功德箱，待打開棉被才知是香油錢等語
    。經查，檢察官所舉之證人邱垂宗、呂傳益僅能證明上開功
    德箱遭竊及被告有以電話委請堆高載運之事實，並不足認定
    該功德係被告所竊。參以證人甲○○於本院訊問時結稱：「
    那是我與乙○○的三個朋友在三元宮一起去偷的。我們四人
    去廟裡慢慢的將金庫搬出來用棉被包起來，再以菜市場的手
    推車慢慢推走，並沒有使用任何行竊的工具。」、「被告沒
    有去，那時他在我舅舅家。」、「我們搬到我舅舅家後，被
    告才跑過來看，他打開看才知道那是香油錢。」、「那個保
    險箱很重，我們搬不動要請堆高機來搬運，另外三個人去別
    的地方拿開保險箱的工具，那時候我說話不清楚，所以我請
    被告打電話聯繫。」、「我們搬到之後打開，乙○○問我那
    是什麼，我就跟他說我在廟裡面偷來的，箱子上面有寫香油
    錢，乙○○有說你怎麼偷廟裡的香油錢。」、「我們搬到別
    的地方，才請乙○○打電話。」等語，經核與被告所辯相符
    ，是檢察官所舉證據尚不足以證明被告涉有併案部分之犯行
    。此外，本院亦查無其他證據證明被告涉有此部分之犯行，
    該部分竊盜犯行既無法證明係被告所為，與本案即不生連續
    犯之裁判上一罪關係，檢察官上訴請求併予審理，為無理由
    ，應予駁回。併案部分，應退回檢察官另行依法處理，附此
    敘明。
據上論斷，應依刑事訴訟法第373條、第368條，判決如主文。
本案經檢察官方娜蓉到庭執行職務
中    華    民    國    95    年    3    月    10    日
                  刑事第十三庭  審判長法  官  曾德水
                                      法  官  杜惠錦
                                      法  官  廖紋妤
以上正本證明與原本無異。
不得上訴。
                                      書記官  王增華
中    華    民    國    95    年    3     月    10    日
附件
臺灣桃園地方法院刑事判決              93年度易字第1163號
公訴人臺灣桃園地方法院檢察署檢察官
被      告  乙○○  男  21歲（民國○○年○月○○日生）
                    身分證統一編號：Ｚ000000000號
                    住桃園縣復興鄉三民村基國派87號
                    （在押）
                    身分證統一編號：Ｚ000000000號
上列被告因竊盜案件，經檢察官提起公訴（93年度偵字第14270
號），及移送併辦（93年度偵字第18740 號），本院判決如下：
    主  文
乙○○共同連續攜帶兇器竊盜，處有期徒刑壹年貳月。扣案之機
車鑰匙壹支，及未扣案之鐵鉗壹支、剪刀壹支、機車鑰匙壹支均
沒收。
    事  實
一、乙○○前於民國91年間因違反毒品危害防制條例案件，經本
    院於92年2 月24日以91年度易字第2251號判決判處有期徒刑
    5 月確定；復於同年間因竊盜案件，經本院以92年度易字第
    326 號判決判處有期徒刑7 月，再經臺灣高等法院於92年9
    月4 日以92年度上易字第1845號判決駁回其上訴而確定，上
    開2 案嗣經臺灣高等法院裁定應執行有期徒刑10月確定，因
    未及執行，雖不構成累犯。詎仍不知警惕，竟與甲○○（所
    涉犯行，業經本院及臺灣板橋地方法院分別判處有期徒刑5
    月、2 年在案）共同基於意圖為自己不法所有之概括犯意聯
    絡，自93年6 月14日凌晨1 時27分許起至同年8 月31日22時
    許止，先後於附表所示之時間、地點，以附表所示之方式，
    竊取丁○○、戊○○○、丙○○等人之財物得手，而以之作
    為代步工具。嗣經警依監視器錄影帶循線查悉上情，並扣得
    乙○○所有供行竊所用之機車鑰匙1 支。
二、案經桃園縣政府警察局中壢分局報告臺灣桃園地方法院檢察
    署檢察官偵查起訴暨臺北市政府警察局中山分局報告臺灣臺
    北地方法院檢察署呈請臺灣高等法院檢察署令轉臺灣桃園地
    方法院檢察署檢察官移送併辦。
    理  由
壹、證據能力部分：
    按被告以外之人於審判外之陳述，雖不符刑事訴訟法第159
    條之1 至第159 條之4 之規定，然經當事人於審判程序同意
    作為證據，法院審酌該言詞陳述作成時之情況，認為適當者
    ，亦得為證據；當事人、代理人或辯護人於法院調查證據時
    ，知有刑事訴訟法第159 條第1 項不得為證據之情形，而未
    於言詞辯論終結前聲明異議者，視為有前項之同意，刑事訴
    訟法第159 條之5 定有明文。查證人即被害人丁○○、戊○○○、被害人林永康之父丙○○及共犯甲○○於警詢時所為
    之陳述，固為審判外之陳述而屬傳聞證據，惟被告就前開審
    判外之陳述，於本院行準備程序時並不爭執其證據能力，且
    迄於言詞辯論終結前復未曾聲明異議，而本院審酌該證人陳
    述作成時之情況，並無違法取證及證明力明顯過低之瑕疵，
    亦認以之作為證據為適當，故依諸上開規定及說明，該證人
    於審判外之陳述，自得為證據。又卷內其餘文書證據，當事
    人均同意援引為本案審判之證據，依據同上意旨，亦有證據
    能力。
貳、實體部分：
一、訊據被告乙○○除矢口否認涉有附表編號1 所示該次竊盜犯
    行，並為後述辯解外，其餘附表編號2 、3 所示2 次攜帶兇
    器竊盜之犯行，均據其於本院審理時坦承不諱。經查：
  (一)被告就附表編號2 、3 所示犯行所為之自白，核與證人戊○○○、丙○○於警詢中指訴之情節相符，並經證人即共犯甲○○於警詢時供明：竊取該2 部機車時皆係被告下手，其則
    在一旁把風之情無隱，暨於本院審理時到庭證稱：確與被告
    共同竊取附表編號2 所示重型機車，其與被告共同竊取機車
    時，兩人各攜帶己有之鑰匙1 支，且其另攜帶所有之剪刀1
    支備供行竊等語甚詳，共犯甲○○此部分所述復與被告供承
    之各節胥屬相合，堪認均實，是共犯甲○○於本院審理時證
    稱：係其下手，被告在旁把風云云，與前揭互核無異之供詞
    相左，顯屬違實之詞，非可採信。此外，尚有證人戊○○○
    、丙○○立具之贓物認領保管單2 紙、桃園縣政府警察局車
    輛尋獲電腦輸入單影本1 紙、車輛竊盜詳細資料畫面2 份、
    監視器錄影帶翻拍照片影本4 張及查獲現場照片影本4 張在
    卷可稽，復有被告所有供行竊所用之機車鑰匙1 支扣案可資
    佐證，堪認被告上揭任意性自白與事實相符，為可採信。是
    被告確有如附表編號2 、3 所示2 次攜帶兇器竊盜之犯行，
    甚為灼然。至證人甲○○於審理時雖諉稱：伊竊取附表編號
    3 所示重型機車時，被告原來並不知情，他當時好像在大溪
    崎頂伊表舅家裡云云，然此不惟與上開事證未符，且該證人
    經檢察官當庭詢以附表編號3 所示重型機車究係何人所竊取
    時，既已改稱：伊與被告都有偷機車，所以伊記不清楚了等
    語，嗣並自承：伊在大溪崎頂地區共偷過3 輛機車等語，足
    見被告在同一地區行竊之次數非寡，自難詳記各次犯案情節
    ，因之其前開證述顯係出於誤記，要非可採。
  (二)關於附表編號1 所示該次竊盜之犯行，訊之被告固坦言其於
    共犯甲○○行竊時有在現場，惟矢口否認涉有此部分竊盜之
    犯行，辯稱：案發當日伊與共犯甲○○出門時，共犯甲○○
    見如附表編號1 所示之腳踏車，即持鐵鉗要剪腳踏車之鐵鍊
    ，伊一直勸共犯甲○○不要偷，並未為其把風，共犯甲○○
    剪完後就把車騎走，伊就直接回臺北市○○○路○ 段137 巷
    23號2 樓云云；而證人甲○○到庭雖附和被告所辯，亦指稱
    ：腳踏車之事與被告無關，伊行竊該腳踏車時，被告是叫伊
    不要偷云云。然被告與甲○○此部分共同竊盜之犯罪事實，
    業經證人丁○○於警詢中指訴綦詳，且有受理刑事案件報案
    三聯單影本1 紙及監視器錄影光碟之翻拍照片8 張在卷可參
    。而案發現場之監視器錄影光碟，經檢察官播放勘驗結果，
    係見：該腳踏車係停放於休旅車與貨車中間，被告由休旅車
    左側行經該腳踏車處，再往貨車後方快步行走，此時共犯甲○○亦出現在休旅車左側，被告往貨車後方張望後，即折回
    腳踏車停放處，與共犯甲○○在腳踏車旁會合並交談，共犯
    甲○○旋即下手竊取該腳踏車，被告則在旁四處張望，得手
    後，被告以跑步，共犯甲○○則騎該腳踏車緊跟在後，均往
    貨車後方逃逸等情，此有臺灣桃園地方法院檢察署檢察官勘
    驗筆錄1 件在卷足憑，嗣經本院當庭播放勘驗結果亦復如是
    ，並製有勘驗筆錄1 份附卷可考。再參以證人甲○○於本院
    勘驗上開光碟後，復證稱：（審判長問：當你在行竊該部腳
    踏車時，被告在那部貨車的車頭旁邊四處張望，其目的何在
    ？）因他怕我被鄰居的人看的等語，益徵被告於共犯甲○○
    下手行竊時確係在旁負責把風，且俟共犯甲○○竊盜得逞後
    始逃離現場，顯係以自己共同犯罪之意思，參與竊盜行為一
    部之實施，其就此部分之犯行，與共犯甲○○間，自有犯意
    聯絡及行為分擔。足見被告上開辯解，及證人甲○○所為被
    告未參與此部分竊盜犯行之供證，無非意在卸責、迴護，均
    不足採。
  (三)綜上所述，本件事證明確，被告犯行均堪認定，自應予依法
    論科。
二、查鐵鉗、剪刀等物，其主要部分，均為質地堅硬之鐵質所作
    成，分別可用以敲、擊或刺、劃等方式，加害人之生命、身
    體，客觀上具有危險性，自屬兇器無誤。被告乙○○與共犯
    甲○○攜帶鐵鉗、剪刀於附表編號1 至3 所示時、地行竊，
    均係犯刑法第321 條第1 項第3 款之攜帶兇器竊盜罪。公訴
    意旨就附表編號2 、3 所示竊盜犯行，疏未論及被告攜帶兇
    器行竊之犯罪加重構成要件，求科以刑法第320 條第1 項竊
    盜罪，尚有未洽，惟其基本社會事實同一，爰依刑事訴訟法
    第300 條之規定，變更其所引應適用法條。被告與甲○○就
    前揭犯行，有犯意聯絡及行為分擔，均為共同正犯。被告先
    後3 次攜帶兇器竊盜之犯行，時間緊接，犯罪構成要件相同
    ，顯係基於概括犯意為之，為連續犯，應依刑法第56條之規
    定論以一罪，並加重其刑。至移送併辦如附表編號1 所示攜
    帶兇器竊盜之犯行，雖未據起訴，然與公訴人所起訴且經本
    院論罪部分，既有連續犯之裁判上一罪關係，自為起訴效力
    所及，本院應併予審理。爰審酌被告之素行、所為竊盜犯行
    之次數、竊取財物之價值，及其犯罪後僅坦承部分犯行等一
    切情狀，量處如主文所示之刑，以示懲儆。
三、至扣案之機車鑰匙1 支；及未扣案之鐵鉗、剪刀、機車鑰匙
    各1 支，分別係被告及共犯甲○○所有，供或預備供本件共
    同竊盜所用之物，業據渠2 人於本院審理時供明在卷，且無
    證據證明前揭未查扣物品已經滅失，爰均依刑法第38條第1
    項第2 款之規定對被告宣告沒收之。
據上論斷，應依刑事訴訟法第299條第1項前段、第300條，刑法
第28條、第56條、第321條第1項第3款、第38條第1項第2款，判
決如主文。
本案經檢察官崔秉君到庭執行職務。
中    華    民    國    94    年    11    月    22    日
               刑事第十一庭  審判長法  官  蔡榮澤
                                   法  官  魏于傑
                                   法  官  丁俊成
以上正本證明與原本無異。
如不服本判決，應於判決送達後10日內向本院提出上訴狀（應附
繕本），上訴於臺灣高等法院。
                                   書記官  簡慧瑛
中    華    民    國    94    年    11    月    24    日
附錄本案論罪科刑依據之法條：
刑法第321條：
犯竊盜罪而有下列情形之一者，處6 月以上5 五年以下有期徒刑
：
一、於夜間侵入住宅或有人居住之建築物、船艦或隱匿其內而犯
    之者。
二、毀越門扇、牆垣或其他安全設備而犯之者。
三、攜帶兇器而犯之者。
四、結夥三人以上而犯之者。
五、乘火災、水災或其他災害之際而犯之者。
六、在車站或埠頭而犯之者。
前項之未遂犯罰之。
  附表：
┌──┬───┬────┬─────┬─────┬───────────┐
│編號│被害人│犯罪時間│犯罪地點  │竊取之財物│犯罪方法              │
├──┼───┼────┼─────┼─────┼───────────┤
│1   │丁○○│93年6 月│臺北市新生│腳踏車1 輛│由共犯甲○○持其所有客│
│    │      │14日凌晨│北路2段137│（價值約新│觀上足供兇器使用之鐵鉗│
│    │      │1 時27分│巷19號前。│臺幣6,500 │1把 ，剪斷鎖住該腳踏車│
│    │      │許。    │          │元）。    │車輪之鐵鍊（毀損部分，│
│    │      │        │          │          │未據告訴），被告乙○○│
│    │      │        │          │          │則在旁把風，而以此方式│
│    │      │        │          │          │，共同竊取該腳踏車得逞│
│    │      │        │          │          │。                    │
├──┼───┼────┼─────┼─────┼───────────┤
│2   │羅吳蘭│93年8 月│桃園縣中壢│車號FCX-64│共犯甲○○攜帶其所有之│
│    │英    │31日凌晨│市○○街27│0 號重型機│機車鑰匙1 支及客觀上足│
│    │      │某時許。│號前。    │車1 輛（價│供兇器使用之剪刀1 把，│
│    │      │        │          │值約新臺幣│備供行竊之用，且在一旁│
│    │      │        │          │5,000 元）│把風，由被告下手以其所│
│    │      │        │          │。        │有之機車鑰匙1 支撬開電│
│    │      │        │          │          │門鎖後啟動引擎（毀損部│
│    │      │        │          │          │分，未據告訴），而以此│
│    │      │        │          │          │方式，共同竊取該重型機│
│    │      │        │          │          │車得逞。              │
├──┼───┼────┼─────┼─────┼───────────┤
│3   │丙○○│93年8 月│桃園縣大溪│車號MOQ-01│同編號2 所示之犯罪方法│
│    │      │31日22時│鎮崎頂營區│0 號重型機│。                    │
│    │      │許。    │附近。    │車1 輛（價│                      │
│    │      │        │          │值約新臺幣│                      │
│    │      │        │          │10,000元）│                      │
│    │      │        │          │。        │                      │
└──┴───┴────┴─────┴─────┴───────────┘


司法院資訊處製作；財團法人民間司法改革基金會備份。
